【裁判字號】    97,易,452
【裁判日期】    970328
【裁判案由】    竊盜
【裁判全文】
臺灣臺中地方法院刑事判決               97年度易字第452號
公  訴  人  臺灣臺中地方法院檢察署檢察官
被      告  乙○○
                      號
                    國民
上列被告因竊盜案件，經檢察官提起公訴（九十六年度偵字第二
八九七五號），本院裁定改以簡式審判程序審理，判決如下：
    主    文
乙○○共同竊盜，處有期徒刑貳月，如易科罰金，以新臺幣壹仟
元折算壹日。
    犯罪事實
一、乙○○於民國九十六年十月二十二日凌晨三時十四分許（起
    訴書誤載為二時二十分許），搭乘其表哥丙○○（共同竊盜
    部分，另經本院判處有期徒刑七月）所騎乘之車牌號碼ＱＤ
    Ｓ─７９０號輕型機車（係丙○○之兄陳泳宏所有，借予丙○○使用），行經臺中縣外埔鄉○○村○○路東泰四巷二八
    號甲○○住處前，見甲○○之配偶陳怡如所有之車牌號碼Ｖ
    ＴＬ─１６１號輕型機車停放該處屋簷下，且機車龍頭並未
    上鎖，丙○○認有機可趁，而提議竊取之，乙○○應允後，
    其二人即共同基於意圖為自己不法所有之犯意聯絡，由乙○○在旁負責把風，丙○○則在未發動該機車之情形下，徒手
    將該機車移至馬路後，由丙○○坐上該竊得之機車，再由乙○○騎乘前開車牌號碼ＱＤＳ─７９０號輕型機車，以自後
    推動前進之方式，竊取上開陳怡如所有之機車得手，並將該
    竊得之機車推往丙○○臺中縣大安鄉○○村○○○路一二○○巷七號住處。嗣甲○○發現上開機車失竊後，乃報警處理
    ，警方經由甲○○住處前監視器翻拍畫面，得知丙○○與乙○○二人涉嫌重大，乃於同年月二十五日晚間八時許，通知
    乙○○到案說明，嗣經乙○○於同日晚間八時四十分許，帶
    同警方至丙○○上揭住處，經獲得丙○○之兄陳泳宏同意搜
    索後，在丙○○房間內起出上開機車經解體後之車身塑膠外
    殼及前車頭外殼各一個（已由甲○○領回）。
二、案經甲○○訴由臺中縣警察局大甲分局報告臺灣臺中地方法
    院檢察署檢察官偵查起訴。
    理    由
一、訊據被告乙○○對於上開犯罪事實供承不諱，並經證人即同
    案被告丙○○於警詢及偵查中證述：伊與被告是騎另一輛車
    去偷車，因車牌號碼ＶＴＬ─１６１號輕型機車並未上鎖，
    所以是由伊坐在該機車上面，再由被告以伊等原騎乘之機車
    在後面推的方式，將該機車推回伊住處等語、證人即被害人
    甲○○於警詢時證述：伊配偶陳怡如所有之車牌號碼ＶＴＬ
    ─１６１號輕型機車，於九十六年十月二十二日凌晨二時三
    十分許，停放在其臺中縣外埔鄉○○村○○路東泰四巷二八
    號住處屋簷下，於同日上午八時許發現遭竊，經調閱住家路
    口監視器，發現二名可疑年輕人於同日凌晨三時十四分許，
    一人徘徊穿梭於現場，另一人拄著二支柺杖往伊停放機車處
    行竊該機車並騎走該機車，伊不認識該二人，但經朋友告知
    該拄著柺杖行走之人，綽號跛腳興，住在大安鄉五甲莊附近
    ，另一人經伊指認即被告，因伊之前有將該輕型機車大燈改
    裝過，有用鋸子在大燈下方切割，所以伊肯定警方在同案被
    告丙○○住處查獲之機車車身塑膠外殼及前車頭外殼是伊機
    車之外板等語、證人即同案被告丙○○之兄陳泳宏於警詢時
    證述：同案被告丙○○曾於九十六年十月二十一日晚上十一
    時許，至臺中縣大甲鎮○○路特獎遊藝場內，向伊借用車牌
    號碼ＱＤＳ─７９０號輕型機車等語，均互核相符，並有被
    害人甲○○領回上開機車車身之塑膠外殼及前車頭外殼後所
    出具之贓物認領保管單、車牌號碼ＱＤＳ─７９０號及車牌
    號碼ＶＴＬ─１６１號輕型機車之車籍查詢─基本資料詳細
    畫面、失車紀錄、臺中縣警察局車輛協尋電腦輸入單各一份
    、監視器翻拍照片六張附卷可稽，足徵被告之自白，顯與事
    實相符，堪以採信。從而，本件事證明確，被告上開竊盜之
    犯行，已堪認定，應予依法論科。
二、核被告所為，係犯刑法第三百二十條第一項之普通竊盜罪。
    被告與同案被告丙○○就上開竊盜犯行，有犯意聯絡及行為
    分擔，均為共同正犯。爰審酌被告不知尊重他人財產權，擅
    自盜取他人機車，造成被害人財產之損失，行為固不足取，
    惟念被告並無前科犯行，素行良好（此有臺灣臺中地方法院
    檢察署刑案資料查註紀錄表及臺灣高等法院被告前案紀錄表
    各一份在卷可按），少不更事，係在同案被告丙○○提議下
    ，始共同為本件犯行，暨其犯罪手段尚屬平和，犯後坦承犯
    行，尚知悔悟等一切情狀，量處如主文所示之刑，以示懲儆
    。
據上論斷，應依刑事訴訟法第二百七十三條之一第一項、第二百
九十九條第一項前段，刑法第二十八條、第三百二十條第一項、
第四十一條第一項前段，刑法施行法第一條之一，判決如主文。
本案經檢察官丁○○到庭執行職務。
中    華    民    國    97    年     3    月    28    日
                        刑事第一庭  法  官  郭妙俐
上正本證明與原本無異。
如不服本判決，應於判決送達後十日內向本院提出上訴狀，上訴
於臺灣高等法院臺中分院（須附繕本）。
上訴書狀如未敘述理由，應於上訴期間屆滿後二十日內補提理由
書於本院。
                                    書記官  陳玉芬
中    華    民    國    97    年     3    月    28    日
附錄本案論罪科刑法條全文
刑法第三百二十條
意圖為自己或第三人不法之所有，而竊取他人之動產者，為竊盜
罪，處五年以下有期徒刑、拘役或五百元以下罰金。
意圖為自己或第三人不法之利益，而竊佔他人之不動產者，依前
項之規定處斷。
前二項之未遂犯罰之。


司法院資訊處製作；財團法人民間司法改革基金會備份。
